【裁判字號】    95,交訴,138
【裁判日期】    951222
【裁判案由】    肇事遺棄罪
【裁判全文】
臺灣桃園地方法院刑事判決          95年度交訴字第138號
公  訴  人  臺灣桃園地方法院檢察署檢察官
被      告  甲○○
選任辯護人  沈朝標律師
上列被告因過失傷害等案件，經檢察官提起公訴（95年度偵字第
19192 號），經本院訊問被告後，被告自白犯罪，檢察官聲請協
商判決，經本院合議庭裁定由受命法官獨任改依簡式審判程序後
為協商判決，本院判決如下：
    主  文
甲○○駕駛動力交通工具肇事，致人受傷而逃逸，處有期徒刑陸
月，如易科罰金，以佰元即新臺幣玖佰元折算壹日，緩刑肆年
。
    事實及理由
一、犯罪事實：甲○○於民國95年6 月20日晚間9 時35分許，駕
    駛車牌號碼3L－3325號自用小客車，沿桃園縣中壢市○○○
    路往平鎮方向行駛，行經桃園縣中壢市○○○路○ 段708 號
    前時，本應注意車輛行駛間兩車併行之間隔，隨時採取必要
    之安全措施，以避免危險之發生，而依當時天候為晴、光線
    為夜間有照明、柏油路面乾燥無缺陷、道路無障礙物、視距
    良好，並無不能注意之情事，適有乙○○騎乘車牌號碼BJD
    －325 號重型機車後座搭載丙○○，同向行駛於其右側，甲○○竟疏於注意，致其車輛右照後鏡由後不慎撞擊乙○○騎
    乘之機車左側，乙○○、丙○○2 人及機車當場倒地，致乙○○受有軀幹多處挫傷及腦震盪等傷害，丙○○則受有左側
    肱骨髁上閉鎖性骨折之傷害（過失傷害部分業據告訴人乙○○、丙○○撤回告訴，並經檢察官另為不起訴處分），詎甲○○明知其已因駕車肇事致乙○○、丙○○倒地受傷，竟未
    下車幫忙或待警方、救護車到場，以釐清責任，並對乙○○
    、丙○○施以必要之救助措施，竟基於肇事逃逸之犯意，逕
    自駕駛上開自小客車加速逃逸離去。嗣經童慧如目擊過程並
    記下甲○○所駕駛車輛車牌號碼後，始報警循線查獲上情。
    案經乙○○、丙○○訴由桃園縣政府警察局中壢分局報請臺
    灣桃園地方法院檢察署檢察官偵查起訴。
二、本件被告甲○○所犯為死刑、無期徒刑、最輕本刑3 年以上
    有期徒刑以外之罪或高等法院管轄第一審案件以外之罪，經
    被告於準備程序就被訴事實為有罪之陳述，經告知簡式審判
    程序之旨，並聽取被告及檢察官之意見後，經本院合議庭依
    刑事訴訟法第273 條之1 規定，裁定改依簡式審判程序，並
    由受命法官獨任審理，核先敘明。
三、證據：
  (一)被告甲○○於本院審理時之自白。
  (二)告訴人乙○○、丙○○於警詢之指述，及丙○○於偵訊時之
      證述。
  (三)證人童慧如於警詢時之證述。
  (四)道路交通事故現場圖、道路交通事故調查報告表（一）（
      二）、桃園縣政府警察局舉發違反道路交通管理事件通知
      單、壢新醫院診斷證明書、增安中醫診所診斷證明書、亞
      東紀念醫院診斷證明書各1 紙，車禍現場及車損照片共8
      張。
四、本件被告已認罪，經檢察官與被告於準備程序達成協商之合
    意，其合意內容為：被告肇事逃逸，願受科處有期徒刑6 月
    ，得易科罰金，緩刑4 年。經查，上開協商合意並無刑事訴
    訟法第455 條之1 第1 項所列情形之一，檢察官聲請改依協
    商程序而為判決，本院爰不經言詞辯論，於協商合意範圍內
    為協商判決。
五、附記事項：
    按行為後法律有變更者，適用行為時之法律。但行為後之法
    律有利於行為人者，適用最有利於行為人之法律，刑法第2
    條第1 項定有明文。查被告於前開行為後，刑法第41條業經
    總統於94年2 月2 日修正公布，是本件自應就被告行為前、
    後相關法律有修正者，依前揭規定加以比較適用。茲說明如
    下：修正前刑法第41條第1 項前段原規定：「犯最重本刑為
    5 年以下有期徒刑以下之刑之罪，而受6 個月以下有期徒刑
    或拘役之宣告，因身體、教育、職業、家庭之關係或其他正
    當事由，執行顯有困難者，得以1 元以上3 元以下折算1 日
    ，易科罰金。」，且被告行為時之易科罰金折算標準，依修
    正前罰金罰鍰提高標準條例第2 條前段（現已刪除）之規定
    ，本係就其原定數額提高為100 倍折算1 日，故被告行為時
    之易科罰金折算標準乃以銀元3 百元折算1 日，經折算後應
    以新臺幣9 百元折算為1 日。惟修正後刑法第41條第1 項前
    段則改以：「犯最重本刑為5 年以下有期徒刑以下之刑之罪
    ，而受6 個月以下有期徒刑或拘役之宣告者，得以新臺幣1
    千元、2 千元或3 千元折算1 日，易科罰金。」，乃就易科
    罰金之折算標準予以提高。從而比較修正前、後所定之易科
    罰金折算標準，當以修正前之規定較有利於被告，故應依刑
    法第2 條第1 項前段，適用行為時、即修正前刑法第41條第
    1 項前段規定，以定其易科罰金之折算標準。至刑法第74條
    關於緩刑之規定，因本案被告行為時係在95年7 月1 日前，
    依據最高法院95年度第8 次刑事庭會議決議，應適用95年7
    月1 日修正生效之緩刑規定）。
六、應適用之法條：刑事訴訟法第273 條之1 、第455 條之4 第
    2 項、第455 條之8 ，修正後刑法第2 條第1 項前段、第74
    條第1 項第1 款，刑法185 條之4 ，修正前刑法第41條第1
    項前段，修正前罰金罰鍰提高標準條例第2 條，判決如主文
    。
七、本判決除有刑事訴訟法第455 條之4 第1 項第1 款、第2 款
    、第4 款、第6 款、第7 款所定情形之一，或違反同條第2
    項規定者外，不得上訴。如有前述得上訴之情形，得自收受
    判決送達之日起10日內，向本院提出上訴書狀，上訴於第2
    審法院。
本案經檢察官柯怡如到庭執行職務。
中    華    民    國    95    年    12    月    22   日
                      臺灣桃園地方法院刑事第五庭
                          法  官  陳月雯
以上正本證明與原本無異。
                          書記官  吳瓊英
中    華    民    國    96    年    1     月    2     日
附錄本案論罪科刑法條全文：
中華民國刑法第185條之3
（重大違背義務致交通危險罪）
服用毒品、麻醉藥品、酒類或其他相類之物，不能安全駕駛動交
通工具而駕駛者，處1 年以下有期徒刑、拘役或3 萬元以下罰金
。


司法院資訊處製作；財團法人民間司法改革基金會備份。
